臺灣彰化地方法院刑事判決　　　　　　　94年度訴字第1547號
公　訴　人　臺灣彰化地方法院檢察署檢察官
被　　　告　甲○○
　　　　　　　　　　（另案於臺灣彰化監獄彰化分監執行中）
上列被告因違反毒品危害防制條例案件，經檢察官提起公訴（94
年度毒偵字第4210號），被告於本院準備程序中就被訴事實為有
罪之陳述，經本院合議庭裁定改依簡式審判程序審理，並判決如
下：
    主  文
甲○○連續施用第一級毒品，累犯，處有期徒刑壹年貳月，扣案
之第一級毒品海洛因貳包（合計淨重貳點柒公克）沒收銷燬之
；又連續施用第二級毒品，累犯，處有期徒刑捌月，扣案之第二
級毒品甲基安非他命壹包（毛重零點公克）沒收銷燬之，吸食
器壹組沒收。主刑部分應執行有期徒刑壹年玖月。
    事  實
一、甲○○前因施用第一、二級毒品案件，由臺灣彰化地方法院
    檢察署檢察官聲請強制戒治並提起公訴，經本院以91年度訴
    字第122 號判決分別判處有期徒刑7 月及6 月，應執行刑有
    期徒刑1 年確定，已於民國93年3 月7 日縮刑期滿執行完畢
    ，而強制戒治部分則經本院以91年度毒聲字第65號裁定令入
    戒治處所強制戒治，於92年4 月1 日執行完畢釋放；再因施
    用第一、二級毒品案件，於94年4 月29日經臺灣高等法院臺
    中分院以94年度上訴字第683 號判決分別判處有期徒刑10月
    、6 月，應執行有期徒刑1 年2 月確定，並於同年5 月23日
    確定（正在執行中）。猶不思悔改，於前揭強制戒治執行完
    畢釋放後5 年內，復基於施用第一級毒品海洛因之概括犯意
    ，自94年5 月下旬某日起，至94年11月27日凌晨2 時許止，
    在彰化縣轄內不特定朋友之住居所等處，以將海洛因摻入香
    菸中點火使產生煙霧吸取之方式，連續施用第一級毒品海洛
    因多次，頻率約每6 小時施用1 次；另基於施用第二級毒品
    甲基安非他命之概括犯意，自94年5 月下旬某日起，至94年
    11月26日下午4 時許止，在同前處所，以將甲基安非他命置
    於球型玻璃吸管中，再點火加熱使產生煙霧吸用之方式，連
    續施用第二級毒品甲基安非他命多次，頻率約每天施用2 次
    。期間內於94年6 月25日上午9 時10分許，在彰化縣田中鎮
    ○○里○○路○ 段103 巷47號為警查獲，並扣得其所有之第
    一級毒品海洛因2 包（合計淨重2.73公克）、第二級毒品甲
    基安非他命1 包（毛重0.3 公克），及供其施用第二級毒品
    甲基安非他命犯罪所用之吸管器1 組；及於本院審理中供出
    上情。
二、案經彰化縣警察局田中分局報告臺灣彰化地方法院檢察署檢
    察官偵查起訴。
    理  由
一、被告甲○○於準備程序中，先就前揭犯罪事實為有罪之陳述
    ，且所犯係死刑、無期徒刑、最輕本刑為3 年以上有期徒刑
    以外之罪，經本院合議庭依刑事訴訟法第273 條之1 第1項
    之規定，裁定由法官一人獨任進行簡式審判程序，合先敘明
    。
二、前揭犯罪事實，業據被告於本院審理中坦承不諱，且被告於
    前揭時地獲案後，經採其尿液送驗之結果，分別呈甲基安非
    他命及嗎啡陽性反應（按一般施用海洛因者會在其體內代謝
    為嗎啡成分殘留，並經由尿液排出），有彰化縣警察局田中
    分局委託檢驗尿液代號與真實姓名對照認證單、彰化縣衛生
    局94年7 月4 日煙檢字第942735號煙毒尿液檢驗成績書各1
    份附卷可稽，並有吸食器1 組扣案可佐；又扣案之白色粉末
    2 包，經送法務部調查局鑑驗，確為第一級毒品海洛因（合
    計淨重2.73公克）無訛，此有法務部調查局94年8 月8 日調
    科壹字第140011923 號鑑定通知書1 份可憑，又扣案之白色
    半透明結晶物1 包（毛重0.3 公克），為第二級毒品甲基安
    非他命，業據被告於本院審理中供述明確，參以被告驗尿結
    果呈甲基安非他命陽性反應，確有施用第二級毒品甲基安非
    他命等情，應認前開扣案物確為甲基安非他命無訛，足徵被
    告自白與事實相符，堪予採信。而被告前因施用毒品案件，
    經本院以91年度毒聲字第65號裁定令入戒治處所強制戒治，
    已於92年4 月1 日執行完畢釋放，有臺灣高等法院被告前案
    紀錄表1 份在卷可參，被告於前揭強制戒治執行完畢釋放後
    5 年內，再犯施用毒品犯行，亦堪認定。本案事證已臻明確
    ，被告施用第一級毒品海洛因、第二級毒品甲基安非他命犯
    行堪予認定，應依法論科。
三、核被告所為，係犯毒品危害防制條例第10條第1 項、第2 項
    之施用第一級毒品、第二級毒品罪。其為供己施用而於施用
    前後持有海洛因及甲基安非他命之低度行為，各為其施用之
    高度行為所吸收，均不另論罪。又被告先後多次施用第一、
    二級毒品犯行，各屬時間緊接，所犯為構成要件相同之罪名
    ，顯均係基於概括犯意反覆為之，應分別依連續犯之規定，
    論以一罪，並均依法加重其刑。其所犯連續施用第一、二級
    毒品罪二罪間，犯意各別，罪名有異，應予分論併罰。被告
    前開犯罪事實中，除自94年5 月下旬某日起，至94年6 月25
    日上午6 時許止，連續施用海洛因多次之犯行，及自94年5
    月下旬某日起，至94年6 月25日上午4 時許止，連續施用甲
    基安非他命多次之犯行，經檢察官提起公訴外，其餘部分之
    犯行雖未據檢察官提起公訴，惟該部分犯行與檢察官起訴經
    本院論罪部分有連續犯裁判上一罪之關係，自均為起訴效力
    所及，應由本院併予審理，附此敘明。又查被告曾因施用第
    一、二級毒品案件，經本院以91年度訴字第122 號判決分別
    判處有期徒刑7 月及6 月，應執行刑有期徒刑1 年確定，已
    於93年3 月7 日縮刑期滿執行完畢，有臺灣高等法院被告前
    案紀錄表乙紙附卷可憑，其受此有期徒刑執行完畢後，5 年
    以內再犯有期徒刑以上之罪，為累犯，均應依法遞予加重其
    刑。爰審酌被告前因施用毒品案件，二次經法院判刑確定，
    且最近一次甫於94年4 月29日經法院判處有期徒刑1 年2 月
    ，竟隨即自翌月下旬施用毒品，足見其自制能力尚有未足，
    有接受相當期間監禁教化之必要，以促其及早矯正吸毒惡習
    ；惟念及被告犯罪之動機、目的係因施用毒品之習性難以戒
    除，其犯罪手段僅係戕害自己之身心、施用毒品次數、時間
    及犯罪後雖坦承犯行，但係經通緝始到案之態度等一切情狀
    ，分別量處如主文所示之刑，並定其應執行之刑，以示懲儆
    。扣案被告所有之海洛因2 包（合計淨重2.73公克）、甲基
    安非他命1 包（毛重0.3 公克），核分屬毒品危害防制條例
    第2 條第2 項第1 、2 款之第一、二級毒品，均應依同條例
    第18條第1 項前段之規定，沒收銷燬之；扣案之吸食器1 組
    ，為被告所有，且係供其施用第二級毒品甲基安非他命犯罪
    所用之物，業據被告於本院審理時供明在卷，爰依刑法第38
    條第1 項第2 款之規定宣告沒收之。
據上論斷，應依刑事訴訟法第273 條之1 第1 項、第299 條第1
項前段，毒品危害防制條例第10條第1 項、第2 項、第18條第1
項前段，刑法第11條前段、第56條、第51條第5 款、第47條、第
38條第1 項第2 款，判決如主文。
本案經檢察官鮑慧忠到庭執行職務。
中　　華　　民　　國　　94　　年　　11　　月　　30　　日
　　　　　　　　　刑事第一庭  法　官  吳永梁
以上正本證明與原本無異。
如不服本判決，應於判決送達後10日內向本院提出上訴狀 (須附
繕本)。
中　　華　　民　　國　　94　　年　　12　　月　　1   　日
                              書記官  陳美敏
附錄論罪科刑法條全文：
毒品危害防制條例第10條
施用第一級毒品者，處六月以上五年以下有期徒刑。
施用第二級毒品者，處三年以下有期徒刑。
